【裁判字號】    89,交聲,114
【裁判日期】    891220
【裁判案由】    聲明異議
【裁判全文】
臺灣臺南地方法院交通事件裁定                    八十九年度交聲字第一一四號
    受處分人
    即異議人  甲○○
右列受處分人因違反道路交通管理處罰條例案件，對於交通部公路局嘉義區監理所台
南監理站八十九年八月十八日所為之南監五字第裁七四─ＺＥ0000000號裁決
處分，聲明異議，本院裁定如左：
    主  文
原處分撤銷。
甲○○汽車駕駛人，駛離高速公路主線車道擬進入交流道時，未先駛入外側車道，再
循減速車道逐漸降低速率行駛之，罰鍰新臺幣參仟元，並記違規點數壹點。
    理  由
一、按汽車駛離高速公路主線車道擬進入交流道、服務區、休息站時，應先駛入外側
    車道，再循減速車道逐漸降低速率行駛之；又汽車行駛高速公路而不遵管制之規
    定者，處汽車駕駛人新台幣三千元以上六千元以下罰鍰，並記違規點數乙點；高
    速公路交通管制規則第十六條、道路交通管理處罰條例第三十三條第一項、第六
    十三條第一項第一款分別定有明文。
二、異議人異議意旨略以：當時伊與右車並排駛離高速公路，而中正路及九如路出口
    均嚴重迴堵，外側（右線）車道堵車之情況下，伊無法依正常狀況變換車道至外
    側車道，再循減速車道逐漸降低速率行駛之，亦無驟然或任意變換車道或未保持
    安全距離及間隔之違行為可言云云。
三、經查本件異議人於民國八十九年六月十一日下午五時三十九分駕駛車號ＵＧ─六
    四六一號自小客車，行經中山高速公路南下三六七公里中正路南向出口時，未依
    規定行駛外側車道，強行插入連貫行駛中之車隊等情，業據證人即告發警員陳建
    成到庭結證屬實：異議人當時由槽化線行駛下交流道係違反規定，應該等候前方
    車子行駛後才能行駛等語，復有舉發違反道路交通管理事件通知單、台南市交通
    事件裁決所違反道路交通管理事件裁決書及相片各一張在卷可考，參以證人依法
    執行公務，與異議人素無怨隙，自無恣意誣攀之理，其所為證言應屬真實可信。
    且高速公路縱有迴堵情形，異議人與他車併行下高速公路時，亦應循序先後駛入
    外側車道，再循減速車道逐漸降低速率行駛之，不得以迴堵為由堅持以併行之狀
    態進入交流道致違規行駛於槽化線上。核異議人抗辯之詞，核屬卸責，無足採信
    。是本件事證明確，原處分機關依道路交通管理處罰條例第三十三條第一項處罰
    鍰新臺幣三千元原非無見，惟漏未依同法第六十三條第一項第一款並記違規點數
    乙點，尚有未洽，是本件異議雖無理由，惟原裁定有所不當，應由本院裁定將原
    處分撤銷，諭知如主文第二項所示。
據上論斷，應依道路交通案件處理辦法第二十條前段裁定如主文。
中    華    民    國      八十九      年      十二      月     二十     日
                                臺灣臺南地方法院交通法庭
                                        法  官  張      菁
右正本證明與原本無異
如不服本裁定應於送達後五日內向本院提出抗告狀
                                        書記官  林  木  村
中    華    民    國      八十九      年      十二      月     二十     日


司法院資訊處製作；財團法人民間司法改革基金會備份。
